# 关于积分兑换的会计处理（请教陈版主）

提问人：shinyhe2007 时间：2016-09-23 14:43:15
对于积分兑换商品的会计处理有一点疑问 根据财会函【 2008 】 60 号 企业在销售产品或提供劳务的同时授予客户奖励积分的，应当将销售取得的货款或应收货款在商品销售或劳务提供产生的收入与奖励积分之间进行分配，与奖励积分相关的部分应首先作为递延收益，待客户兑换奖励积分或失效时，结转计入当期损益。” 按照这样的理解，销售价款是应包含赠送的礼品，即积分送礼品，不属于无偿赠送，故赠送礼品时也不视同销售（不征销项税），我的理解是不是递延法 2 是合理的方式。 递延法(1)递延法(2)借贷借贷送出积分现金 1170 收入 900 现金 1170 收入 900 销项税 170 销项税 170 递延收益 100 递延收益 100 积分使用现金 134 收入 200 现金 134 收入214.53递延收益 100 销项税 34 递延收益 100 销项税19.47积分过期作废递延收益 100 收入 100 递延收益 100 收入 100

回答人：chenyiwei
理论上你的方法 2 是合理的，方案 1 有不恰当的重复征税问题。但因为没有统一规定，所以建议在实务操作中与主管税务机关充分沟通，并咨询税务专业人士意见。

提问人：sunshine1117 时间：2016-12-09 11:15:31
请教陈版主，在论坛上面取得的积分，可以换礼品，论坛期末怎么进行会计处理呢？

回答人：chenyiwei
如果该积分并不是通过消费行为获取的，但同样可以换取商品或服务，则积分授予方应在授出积分时，按积分的公允价值借记销售费用，贷记递延收益，后续消费时从递延收益转入营业收入。

提问人：章鱼二喜 时间：2016-12-12 11:16:53
陈版，我们公司给推广员发工资是以游戏币的形式发放，是否可以同奖励积分的处理，发放时借销售费用贷递延收益，待对方使用时借递延收益贷收入？@chenyiwei

回答人：chenyiwei
可以这样处理。但要注意这样情况下以本公司的游戏币而不是国家货币支付工资，是否违反工资支付方面的规定？